【裁判字號】    95,上易,2059
【裁判日期】    951130
【裁判案由】    侵占
【裁判全文】
臺灣高等法院刑事判決                95年度上易字第2059號
上  訴  人
即  被  告  甲○○原名翁淑敏.
選任辯護人  許博森  律師
上列上訴人因侵占案件，不服台灣桃園地方法院95年度易字第
201號，中華民國95年8月3日第一審判決（起訴案號：台灣桃園
地方法院檢察署94年度偵字第21785號），提起上訴，本院判決
如下：
    主  文
上訴駁回。
    理  由
一、本案經本院審理結果，認第一審以上訴人即被告甲○○犯刑
    法第336條第2項之罪，判處有期徒刑8月，認事用法及量刑
    均無不當，應予維持，除補充如後述三外，餘均引用第一審
    判決書記載之事實、證據及理由（如附件）。
二、被告上訴意旨略以：被告指示宏碁公司將該筆款項匯入被告
    之子私人帳戶係經證人乙○○之同意，並無任何侵占犯行，
    且系爭新台幣（下同）29191元款項部分，被告已於民國94
    年9 月22日向證人乙○○解釋清楚，該款項係作為公司支付
    伙食費、運費之用，僅因轉帳錯誤，方才未入公司約定使用
    之帳戶，被告並應證人乙○○之要求，如數將該筆款項撥回
    。證人乙○○所為證詞不實，被告之子陳凱倫郵局帳戶內尚
    有二筆款項係由乙○○所匯入，為海霞公司運費、伙食費、
    零用金等支出使用云云。
三、然查：
（一）證人乙○○於本院審理時雖證稱：「可能當時她有告知我
      ，可是我剛好有客戶在忙，聽了以後就沒有注意這件事」
      （見本院95年11月16日審判程序筆錄第3頁）、「當時（
      指原審審理時）是很模糊，她有稍微講一下（指被告把那
      部分的錢存到她兒子郵局帳戶），我之後很氣她，錢沒有
      還，章也沒有弄清楚，我很不客氣就講她... 那時候感覺
      好像沒有... 因為很模糊... 我現在很模糊... 我就是很
      模糊，我沒有說有，也沒有說沒有」（見本院95年11月16
      日審判程序筆錄第6頁至第7頁）。惟徵諸證人於警詢中陳
      稱：被告是伊公司之會計，任職期間卻將公款匯入
      00000000000000號郵局帳戶內作為私用等語（偵查卷第19
      頁）；於檢察官偵查中亦證稱：伊公司的帳均交給被告製
      作，被告卻將1筆29191元公款轉入自己的帳戶內，公司結
      束營運時，被告未告知有此筆款項存在，是伊弟弟在查公
      司帳時，發現尚有這筆款項未收取，伊即與弟弟去宏碁公
      司詢問，該公司表示已付款並提出匯款單，伊才知道被告
      將款項轉入私人帳戶之事等語（偵查卷第28頁）；於原審
      審理中再證稱：海霞公司是伊獨資開設的，伊聘請被告擔
      任會計，公司業務、財務都是由被告負責，公司成立時，
      伊有在新竹商銀平鎮分行以伊名義申請1個帳戶，專供海
      霞公司所有入出帳之使用，海霞公司客戶要付給公司之款
      項，都要匯到這個帳戶。伊不曾同意被告將本案款項存入
      被告兒子郵局帳號內，本案是因為公司在6、7月間快要結
      束營業時，伊弟弟黃承翱向伊表示，宏基公司這筆帳有問
      題，也因為公司沒有收到宏基公司這筆款項，才會去宏基
      公司查，但宏基公司卻告訴伊，他們已經付款並提出匯款
      資料，伊才知道這件事等語（見原審卷第85頁至第93頁）
      。證人乙○○於距案發時間較近之警詢、檢察官偵查及原
      審審理中前後3次供述相符，尚無嚴重歧異，此陳述既相
      一致，且距案發時較短，不易匿飾增減，堪以採信；反觀
      證人乙○○於距案發時較久遠之本院審理時之證述，或稱
      其記憶模糊，或稱被告曾告知要將部分款項存入其子之帳
      戶內，前後不一而存有瑕疵，應係事後迴護被告之詞，不
      足採信，無從為被告有利之證明。
（二）又被告上訴意旨指稱其子陳凱倫郵局帳戶內尚有2筆款項
      係由證乙○○所匯入為海霞公司運費、伙食費、零用金等
      支出使用云云。惟證人於本院審理前始終否認以陳凱倫上
      開帳號供作該公司使用，已如前述，被告復未提出上開匯
      入款項確供公司運費、伙食費等使用之積極證據以供調查
      ，且上開帳戶非供海霞公司專用，帳款亦未區隔，況系爭
      款項倘確用於海霞公司支出，被告何庸於事後返還該款予
      證人乙○○？故被告此部分所辯，亦非可採。
四、綜上所述，被告上訴意旨所陳各節，於法均無可採；其執此
    上訴意旨，指摘原判決不當，求予撤銷改判，為無理由，應
    予駁回。
據上論斷，應依刑事訴訟法第373條、第368條，判決如主文。
本案經檢察官陳明光到庭執行職務。
中    華    民    國    95    年    11    月    30    日
                  刑事第二庭審判長法  官  呂丹玉
                                  法  官  林恆吉
                                  法  官  林銓正
以上正本證明與原本無異。
不得上訴。
                                  書記官  陳玲憶
中    華    民    國    95    年    12    月    4     日


司法院資訊處製作；財團法人民間司法改革基金會備份。
